da: Kompatibel airbag i rattet: Airbag-kompatibel; Ikke airbag-kompatibel; Andet
cs: Kompatibilní airbag volantu: Kompatibilní s airbagy; Není kompatibilní s airbagy; Jiné
ro-RO: Airbag volan compatibil: Compatibil cu airbag; Incompatibil cu airbag; Altele
es: Airbag del volante compatible: Compatible con bolsa de aire; No compatible con bolsa de aire; Otro
vi: Túi khí vô lăng tương thích: Tương thích túi khí; Không tương thích túi khí; Khác
sv: Kompatibel rattkrockkudde: Airbag-kompatibel; Ej airbag-kompatibel; Övrigt
bg-BG: Съвместима въздушна възглавница на волана: Съвместим с въздушна възглавница; Несъвместим с въздушна възглавница; Друга
pt-BR: Airbag de volante compatível: Compatível com airbag; Não compatível com airbag; Outro
it: Airbag per volante compatibile: Compatibile con airbag; Non compatibile con airbag; Altro
hr-HR: Kompatibilni zračni jastuk volana: Kompatibilno sa zračnim jastukom; Nije kompatibilno sa zračnim jastukom; Ostalo
fi: Yhteensopiva ohjauspyörän turvatyyny: Turvatyyny-yhteensopiva; Ei turvatyyny-yhteensopiva; Muu
ru: Совместимая подушка безопасности рулевого колеса: Совместимо с подушкой безопасности; Несовместимо с подушкой безопасности; Другое
tr: Uyumlu direksiyon hava yastığı: Hava yastığı uyumlu; Hava yastığı uyumlu değil; Diğer
en: Compatible steering wheel airbag: Airbag compatible; Not airbag compatible; Other
zh-CN: 适配的方向盘安全气囊: 兼容安全气囊; 不兼容安全气囊; 其他
lt-LT: Suderinama vairo oro pagalvė: Suderinama su oro pagalvėmis; Nesuderinama su oro pagalvėmis; Kita
sk-SK: Kompatibilný airbag na volante: Kompatibilné s airbagom; Nekompatibilné s airbagom; Iné
th: ถุงลมนิรภัยที่ใช้งานร่วมกับพวงมาลัยได้: รองรับถุงลมนิรภัย; ไม่รองรับถุงลมนิรภัย; อื่นๆ
pt-PT: Airbag do volante compatível: Compatível com airbag; Não compatível com airbag; Outro
de: Kompatibler Lenkradairbag: Airbag-kompatibel; Nicht Airbag-kompatibel; Sonstige
nl: Compatibele stuurairbag: Airbag-compatibel; Niet airbag-compatibel; Overige
zh-TW: 相容方向盤安全氣囊: 相容於安全氣囊; 不相容於安全氣囊; 其他
hu: Kompatibilis kormánylégzsák: Légzsákkal kompatibilis; Nem kompatibilis légzsákkal; Egyéb
pl: Kompatybilna poduszka powietrzna kierownicy: Kompatybilne z poduszką powietrzną; Niekompatybilne z poduszką powietrzną; Inne
el: Συμβατός αερόσακος τιμονιού: Συμβατό με αερόσακο; Μη συμβατό με αερόσακο; Άλλο
ko: 호환되는 스티어링 휠 에어백: 에어백 호환; 에어백 호환되지 않음; 기타
nb: Kompatibel rattkollisjonspute: Kollisjonsputekompatibel; Ikke kollisjonsputekompatibel; Annet
ja: 互換性のあるステアリングホイールエアバッグ: エアバッグ対応; エアバッグ非対応; その他
fr: Airbag de volant compatible: Compatible avec les airbags; Non compatible avec les airbags; Autre
sl-SI: Združljiva zračna blazina na volanu: Združljivo z zračno blazino; Ni združljivo z zračno blazino; Drugo